---
title: "Unsupervised Machine Learning (II)"
subtitle: "Session 10"
date: 04 07 2024
date-format: "DD.MM.YYYY"
bibliography: references_slides.bib
editor_options: 
  chunk_output_type: console
execute: 
  eval: true
---

```{r setup-slide-session}
#| echo: false
 
if (!require("pacman")) install.packages("pacman")
pacman::p_load(
    here, qs, # file management
    magrittr, janitor, # data wrangling
    easystats, sjmisc, # data analysis
    gt, gtExtras, # table visualization
    ggpubr, ggwordcloud, # visualization
    # text analysis    
    tidytext, widyr, # based on tidytext
    quanteda, # based on quanteda
    quanteda.textmodels, quanteda.textplots, quanteda.textstats, 
    stm, # structural topic modeling
    openalexR, pushoverr, tictoc, 
    tidyverse # load last to avoid masking issues
  )

pacman::p_load_gh("chrdrn/halpeR")

# Load schedule
source(here("slides/schedule.R"))
```

## Seminarplan {.smaller}

```{r table-schedule}
#| echo: false 
schedule %>% 
    gt::gt() %>% 
    gt::fmt_markdown() %>% 
    gt::tab_options(
        table.width = gt::pct(80), 
        table.font.size = "14px") %>% 
    gtExtras::gt_theme_nytimes() %>% 
    # customise column header labels
    gt::cols_label(
        session = "Sitzung", 
        date = "Datum",
        topic = "Thema (synchron)",
        exercise = "Übung (asynchron)",
        presenter = "Dozent:in"
    ) %>% 
    gt::cols_width(
        session ~ pct(10),
        date ~ pct(10),
        topic ~ pct(50),
        exercise ~ pct(20),
        presenter ~ pct(10)
    ) %>%
    # highlight current session
    gtExtras::gt_highlight_rows(
        rows = 14,
        fill = "#C50F3C", alpha = 0.15,
        bold_target_only = TRUE,
        target_col = session:topic
    ) %>%
    # fade out past sessions
    gt::tab_style(
        style = gt::cell_text(
            style = "italic", 
            color = "grey"),
        location = gt::cells_body(
            columns = everything(), 
            rows = c(1:9, 11:13)
        )
    )
```

```{r import-data-backend}
#| echo: false
#| eval: true

review_subsample <- qs::qread(here("data/session-10/review_subsample.qs"))
quanteda_stm <- qs::qread(here("data/session-10/quanteda_stm.qs"))
stm_mdl_k20 <- qs::qread(here("data/session-10/stm_mdl_k20.qs"))
stm_search <- qs::qread(here("data/session-10/stm_search.qs"))
effects <- qs::qread(here("data/session-10/effects.qs"))
```

# Agenda {background-image="img/slide_bg-agenda.png"}

1.  [Topic Modeling in R](#r-example)
2.  [📋 Hands on working with R](#exercises)

# Topic Modeling in R {#r-example background-image="img/slide_bg-example.png"}

Schritt für Schritt, von der Schätzung bis zur Validierung

## Was bisher geschah ...

#### Kurze Wiederholung der wichtigsten Inhalte

Ihr solltet in der Lage sein, die folgenden Fragen zu beantworten:

1.  *Was verstehen wir unter **Topic Modeling?***
2.  ***Wofür** wird Topic Modeling eingesetzt?*
3.  ***Welche Schritte** sind notwendig, um **Topic Modeling in R** umzusetzen?*

Heutige Fokus liegt auf Detailfragen:

1.  *Wie kann ich mein **Themenmodell validieren**?*
2.  *Wie finde ich die **optimale Anzahl von Themen**?*

## Die (bisherige) Transformation der Daten

#### Von der Subsample bis zum (neuen) Modell: Daten

:::::: {style="font-size: smaller"}
::::: columns
::: {.column width="50%"}
```{r recode-subsample-1-data}
#| echo: true
#| eval: false 

# Create subsample
review_subsample <- review_works %>% 
    # Create additional factor variables
    mutate(
        publication_year_fct = as.factor(publication_year), 
        type_fct = as.factor(type)
        ) %>%
    # Eingrenzung: Sprache und Typ
    filter(language == "en") %>% 
    filter(type == "article") %>%
    # Datentranformation
    unnest(topics, names_sep = "_") %>%
    filter(topics_name == "field") %>% 
    filter(topics_i == "1") %>% 
    # Eingrenzung: Forschungsfeldes
    filter(
    topics_display_name == "Social Sciences"|
    topics_display_name == "Psychology"
    ) %>% 
    mutate(
        field = as.factor(topics_display_name)
    ) %>% 
    # Eingrenzung: Keine Einträge ohne Abstract
    filter(!is.na(ab))
```
:::

::: {.column width="50%"}
```{r recode-subsample-1-output}
# Overview
review_subsample %>% glimpse  
```
:::
:::::
::::::

## Die (bisherige) Transformation der Daten

#### Von der Subsample bis zum (neuen) Modell: Document-Term-Matrix

:::::: {style="font-size: smaller"}
::::: columns
::: {.column width="50%"}
```{r recode-subsample-2-data}
#| echo: true
#| eval: false

# Create corpus
quanteda_corpus <- review_subsample %>% 
  quanteda::corpus(
    docid_field = "id", 
    text_field = "ab"
  )

# Tokenize
quanteda_token <- quanteda_corpus %>% 
  quanteda::tokens(
    remove_punct = TRUE,
    remove_symbols = TRUE, 
    remove_numbers = TRUE, 
    remove_url = TRUE, 
  ) %>% 
  quanteda::tokens_tolower() %>% 
  quanteda::tokens_remove(
    pattern = stopwords("en")
    )

# Convert to Document-Feature-Matrix (DFM)
quanteda_dfm <- quanteda_token %>% 
  quanteda::dfm()

# Pruning
quanteda_dfm_trim <- quanteda_dfm %>% 
  dfm_trim( 
    min_docfreq = 10/nrow(review_subsample),
    max_docfreq = 0.99, 
    docfreq_type = "prop")

# Convert for stm topic modeling
quanteda_stm <- quanteda_dfm_trim %>% 
   convert(to = "stm")
```
:::

::: {.column width="50%"}
```{r recode-subsample-2-output}
# Overview
quanteda_stm %>% summary  
```
:::
:::::
::::::

## Die (bisherige) Transformation der Daten

#### Von der Subsample bis zum (neuen) Modell: STM

:::::: {style="font-size: smaller"}
::::: columns
::: {.column width="50%"}
```{r recode-subsample-3-data}
#| echo: true
#| eval: false
#| code-line-numbers: "5,9"

# Estimate model
stm_mdl_k20 <- stm::stm(
    documents = quanteda_stm$documents,
    vocab = quanteda_stm$vocab, 
    prevalence =~ publication_year_fct + field, 
    K = 20, 
    seed = 42,
    max.em.its = 1000,
    data = quanteda_stm$meta,
    init.type = "Spectral",
    verbose = TRUE)


```
:::

::: {.column width="50%"}
```{r recode-subsample-3-output}
# Overview
stm_mdl_k20
```
:::
:::::
::::::

## Breaking down the model

#### Erweiterte Modellauswertung: Beta-Matrix

```{r table-k20-beta}
# Create tidy beta matrix
td_beta <- tidytext::tidy(stm_mdl_k20)

# Output 
td_beta
```

## Top Begriffe nach Thema

#### Erweiterte Modellauswertung: Beta-Matrix

::: {style="font-size: smaller"}
```{r table-k20-beta-top-terms}
# Create top terms
top_terms <- td_beta %>%
  arrange(beta) %>%
  group_by(topic) %>%
  top_n(7, beta) %>%
  arrange(-beta) %>%
  select(topic, term) %>%
  summarise(terms = list(term)) %>%
  mutate(terms = map(terms, paste, collapse = ", ")) %>% 
  unnest(cols = c(terms))

# Output
top_terms %>% 
  head(15)
```
:::

## Break down the modell (a little more)

#### Erweiterte Modellauswertung: Gamma-Matrix

```{r table-k20-gamma}
# Create tidy beta matrix
td_gamma <- tidy(
  stm_mdl_k20, 
  matrix = "gamma", 
  document_names = names(quanteda_stm$documents)
  )

# Output 
td_gamma
```

## Häufigkeit und Top Begriffe der Themen {.scrollable}

#### Erweiterte Modellauswertung: Gamma-Matrix

```{r table-k20-prevalence}
#| code-fold: true
#| code-summary: "Expand for full code"

# Create data
prevalence <- td_gamma %>%
  group_by(topic) %>%
  summarise(gamma = mean(gamma)) %>%
  arrange(desc(gamma)) %>%
  left_join(top_terms, by = "topic") %>%
  mutate(topic = paste0("Topic ",sprintf("%02d", topic)),
         topic = reorder(topic, gamma))

# Create output
prevalence %>% 
  gt() %>% 
  gt::tab_options(
      table.width = gt::pct(80), 
      table.font.size = "10px", 
      data_row.padding = gt::px(1)
  ) %>% 
  fmt_number(
    columns = c(gamma), 
    decimals = 2) %>% 
  gtExtras::gt_theme_538()
```

## Visualisierung des STM-Modells

#### Kombination von Beta- und Gamma-Matrix

```{r figure-k20-prevalence}
#| code-fold: true
#| code-summary: "Expand for full code"

prevalence %>%
  ggplot(aes(topic, gamma, label = terms, fill = topic)) +
  geom_col(show.legend = FALSE) +
  geom_text(hjust = 0, nudge_y = 0.0005, size = 3) +
  coord_flip() +
  scale_y_continuous(
    expand = c(0,0),
    limits = c(0, 0.2)) +
  theme_pubr() +
  theme(
    plot.title = element_text(size = 16),
    plot.subtitle = element_text(size = 13)) +
  labs(
    x = NULL, y = expression(gamma),
    title = "Topic Prevalence in the OpenAlex Corpus",
    subtitle = "With the top seven words that contribute to each topic")
```

## Einfluss von Publikationsjahr und Forschungsfeld

#### Berücksichtigung der Meta-Daten (Kovariaten)

::::::: {style="font-size: smaller"}
```{r}
#| echo: true
#| eval: false

# Create estimation
effects <- estimateEffect(
  1:20 ~ publication_year_fct + field, 
  stm_mdl_k20, 
  meta = quanteda_stm$meta)
```

:::::: {style="font-size: small"}
::::: columns
::: {.column width="50%"}
```{r table-k20-estimation-metadata-k16}
# Effects of covariates on Topic 16
effects %>% summary(topics = 16)
```
:::

::: {.column width="50%"}
```{r table-k20-estimation-metadata-k6}
# Effects of covariates on Topic 6
effects %>% summary(topics = 6) 
```
:::
:::::
::::::
:::::::

## Forschungsfeld im Fokus {.scrollable}

#### Einfluss des Forschungsfeldes auf Themenaufkommen

```{r table-k20-effects-tidy}
#| code-fold: true
#| code-summary: "Expand for full code"

effects %>%
  tidy() %>% 
  filter(
    term != "(Intercept)",
    term == "fieldSocial Sciences") %>% 
    select(-term) %>% 
  gt() %>% 
    fmt_number(
      columns = -c(topic),
      decimals = 3
    ) %>% 
  # Color social science topics "blue"
  data_color(
    columns = topic,
    rows = estimate > 0,
    method = "numeric",
    palette = c("#04316A"),
    alpha = 0.4
  ) %>% 
  # Color psychology topics "yellow"
  data_color(
    columns = topic,
    rows = estimate < 0,
    method = "numeric",
    palette = c("#D3A518"),
    alpha = 0.4
  ) %>% 
  # Color effect size for estimation
  data_color(
    columns = estimate,
    method = "numeric",
    palette = "viridis"
  ) %>% 
  # Color insignificant p-values
  data_color(
    rows = p.value > 0.05,
    method = "numeric",
    palette = c("#C50F3C")
  ) %>%
  gtExtras::gt_theme_538() 
```

## Zusammenführung der Daten

#### Match Topic Modeling Ergebnisse mit OpenAlex-Daten

::: {style="font-size: smaller"}
```{r create-data-gamma-export}
#| code-fold: true
#| code-summary: "Expand for full code"

gamma_export <- stm_mdl_k20 %>% 
  tidytext::tidy(
    matrix = "gamma", 
    document_names = names(quanteda_stm$documents)) %>%
  dplyr::group_by(document) %>% 
  dplyr::slice_max(gamma) %>% 
  dplyr::mutate(main_topic = ifelse(gamma > 0.5, topic, NA)) %>% 
  dplyr::ungroup() %>% 
  dplyr::left_join(review_subsample, by = c("document" = "id")) %>% 
  dplyr::rename(id = document) %>% 
  dplyr::mutate(
    stm_topic = as.factor(paste("Topic", sprintf("%02d", topic)))
  )

# Output
gamma_export %>% glimpse()
```
:::

## Themenhäufig ≠ Abstracthäufigkeit

#### Überblick über Anzahl der Abstracts nach Thema

```{r figure-k20-stm-topic-abstracts}
gamma_export %>% 
  ggplot(aes(x = fct_rev(fct_infreq(stm_topic)))) +
  geom_bar() +
  coord_flip() +
  theme_pubr()
```

## Verschiedene Schwerpunkte in verschiedenen Feldern {.scrollable}

#### Überblick über die Anzahl der Abstracts nach Thema und Feld

```{r table-k20-stm-topic-abstracst-field}
gamma_export %>% 
  gtsummary::tbl_cross(
    row = stm_topic, 
    col = field,
    percent = "row",
    )
```

## A closer look {.scrollable}

#### Fokus auf die Top-Abstracts von Thema 16 
```{r table-k20-stm-topic-16-top-abstracts}
#| code-fold: true
#| code-summary: "Expand for full code"

gamma_export %>% 
  filter(stm_topic == "Topic 16") %>%
  arrange(-gamma) %>%
  select(title, so, gamma, type, ab) %>%
  slice_head(n = 3) %>% 
  gt() %>% 
  fmt_number(
    columns = vars(gamma), 
    decimals = 2) %>%
  gtExtras::gt_theme_538()
```

## Validieren, Validieren, Validieren {.scrollable}

#### Fokus auf die Top-Abstracts von Thema 6

```{r table-k20-stm-topic-6-top-abstracts}
#| code-fold: true
#| code-summary: "Expand for full code"

gamma_export %>% 
  filter(stm_topic == "Topic 06") %>%
  arrange(-gamma) %>%
  select(title, so, gamma, type, ab) %>%
  slice_head(n = 3) %>% 
  gt() %>% 
  fmt_number(
    columns = vars(gamma), 
    decimals = 2) %>%
  gtExtras::gt_theme_538()
```

## Die Suche nach dem optimalen k

#### Die wichtigste Frage bei der Modellauswahl

-   Die Wahl von K (ob das Modell 5, 15 oder 100 Themen identifizieren soll), hat einen erheblichen Einfluss auf die Ergebnisse:
    -   je kleiner K, desto feinkörniger und in der Regel exklusiver die Themen;
    -   je größer K, desto deutlicher identifizieren die Themen einzelne Ereignisse oder Themen.
-   Das Paket stm [@roberts2019] verfügt über zwei eingebaute Lösungen, um das optimale K zu finden
    -   `searchK()`-Funktion
    -   Einstellung von `K = 0` bei der Schätzung des Modells
-   **Empfehlung für stm: (Manuelles) Training und Auswertung!**

## Training und Evaluation der Modelle

#### Die bessere Version von `searchK()`: Manuelle Exploration

:::::: {style="font-size: smaller"}
::::: columns
::: {.column width="50%"}
```{r create-stm-search}
#| echo: true
#| eval: false

# Define parameters
future::plan(future::multisession()) # use multiple sessions
topic_range <- seq(from = 10, to = 100, by = 10) 

# Estimate models
stm_search  <- tibble(k = topic_range) %>%
  mutate(
    mdl = furrr::future_map(
      k, 
      ~stm::stm(
        documents = quanteda_stm$documents,
        vocab = quanteda_stm$vocab, 
        prevalence =~ publication_year_fct + field,
        K = ., 
        seed = 42,
        max.em.its = 1000,
        data = quanteda_stm$meta,
        init.type = "Spectral",
        verbose = FALSE),
      .options = furrr::furrr_options(seed = 42)
      )
    )
```
:::

::: {.column width="50%"}
```{r table-stm-search-mdl}
# Overview
stm_search$mdl
```
:::
:::::
::::::

## Trainings- und Validierungsdatensatz

#### Vergleich der verschiedenen Modelle anhand verschiedener Metriken

```{r model-stm-search-heldout}
#| echo: true
#| eval: false

heldout <- make.heldout(
  documents = quanteda_stm$documents,
  vocab = quanteda_stm$vocab,
  seed = 42)
```

```{r model-stm-search-metrics}
#| echo: true
#| eval: false

stm_search$results <- stm_search %>%
  mutate(
    exclusivity = map(mdl, exclusivity),
    semantic_coherence = map(mdl, semanticCoherence, quanteda_stm$documents),
    eval_heldout = map(mdl, eval.heldout, heldout$missing),
    residual = map(mdl, checkResiduals, quanteda_stm$documents),
    bound =  map_dbl(mdl, function(x) max(x$convergence$bound)),
    lfact = map_dbl(mdl, function(x) lfactorial(x$settings$dim$K)),
    lbound = bound + lfact,
    iterations = map_dbl(mdl, function(x) length(x$convergence$bound)))

```

## Kurzer Crashkurs

#### Überblick über die verschiedenen Evaluationskritierien

1.  `Held-Out Likelihood` misst, wie gut ein Modell ungesehene Daten vorhersagt (ABER: kein allgemeingültiger Schwellenwert, nur Vergleich identischer Daten). **Höhere Werte** weisen auf eine **bessere Vorhersageleistung** hin.

2.  `Lower bound` ist eine Annäherung an die Log-Likelihood des Modells. Ein **höherer Wert** deutet auf eine **bessere Anpassung** an die Daten hin.

3.  `Residuen` geben die Differenz zwischen den beobachteten und den vorhergesagten Werten an. **Kleinere Residuen** deuten auf eine **bessere Modellanpassung** hin. Im Idealfall sollten die Residuen so klein wie möglich sein.

4.  `Semantische Kohärenz` misst, wie semantisch verwandt die wichtigsten Wörter eines Themas sind, wobei **höhere Werte auf kohärentere Themen** hinweisen.

## The best of the not so optimal models

#### Überblick über die verschiedenen Evaluationskritierien

```{r fig-output-comparison-metrics}
#| code-fold: true
#| code-summary: "Expand for full code"

stm_search$results %>% 
  # Create data for graph
  transmute(
    k, 
    `Lower bound` = lbound,
    Residuals = map_dbl(residual, "dispersion"),
    `Semantic coherence` = map_dbl(semantic_coherence, mean),
    `Held-out likelihood` = map_dbl(eval_heldout, "expected.heldout")
    ) %>%   
  gather(Metric, Value, -k) %>%
  # Create graph
  ggplot(aes(k, Value, color = Metric)) +
    geom_line(linewidth = 1.5, alpha = 0.7, show.legend = FALSE) +
    geom_point(size = 3) +
    # Add marker
    geom_vline(aes(xintercept = 20), color = "#C77CFF", alpha = .5) +
    geom_vline(aes(xintercept = 40), color = "#00BFC4", alpha = .5) +
    geom_vline(aes(xintercept = 60), color = "#C77CFF", alpha = .5) +
    geom_vline(aes(xintercept = 70), color = "#00BFC4", alpha = .5) +  
    scale_x_continuous(breaks = seq(from = 10, to = 100, by = 10)) +
    facet_wrap(~Metric, scales = "free_y") +
    labs(x = "K (number of topics)",
        y = NULL,
        title = "Model diagnostics by number of topics"
        ) +
    theme_pubr()
```

## Kohärenz nur mit Exklusivität

#### Vergleich verschiedener potentieller "optimaler" Modelle

```{r fig-comparison-exclusivity-coherence}
#| code-fold: true
#| code-summary: "Expand for full code"

stm_search$results %>% 
  select(k, exclusivity, semantic_coherence) %>% 
  filter(k %in% c(20, 40, 70)) %>%
  unnest(cols = c(exclusivity, semantic_coherence)) %>%
  mutate(k = as.factor(k)) %>%
  ggplot(aes(semantic_coherence, exclusivity, color = k)) +
  geom_point(size = 2, alpha = 0.7) +
  labs(x = "Semantic coherence",
       y = "Exclusivity",
       title = "Comparing exclusivity and semantic coherence",
       subtitle = "Models with fewer topics have higher semantic coherence for more topics, but lower exclusivity"
       ) +
  theme_minimal() 
```

# 📋 Hands on working with R {#group-activity background-image="img/slide_bg-group_activity.png"}

Verschiedene R-Übungsaufgaben zum Inhalt der heutigen Sitzung

## 🧪 And now ... you: Textanalyse mit R

#### Next Steps: Wiederholung der Inhalte

-   Laden Sie die auf StudOn bereitgestellten Dateien für die Sitzungen herunter
-   Laden Sie die .zip-Datei in Ihren RStudio Workspace
-   Navigieren Sie zu dem Ordner, in dem die Datei `ps_24_binder.Rproj` liegt. Öffnen Sie diese Datei mit einem Doppelklick. Nur dadurch ist gewährleistet, dass alle Dependencies korrekt funktionieren.
-   Öffnen Sie die Datei `exercise-10.qmd` im Ordner `exercises` und lesen Sie sich gründlich die Anweisungen durch.
-   ***Tipp: Sie finden alle in den Folien verwendeten Code-Bausteine in der Datei showcase.qmd (für den "rohen" Code) oder showcase.html (mit gerenderten Ausgaben).***

# Time for questions {background-image="img/slide_bg-question.png"}

# Thank you! {background-image="img/slide_bg-end_session.png"}

## References

::: {#refs}
:::