---
title: "Text processing"
subtitle: "Sitzung 08"
date: 20 06 2024
date-format: "DD.MM.YYYY"
bibliography: references_slides.bib
---

```{r setup-slide-session}
#| echo: false
 
# Load packages
pacman::p_load(
    here, fs, 
    jsonlite, 
    gt, gtExtras,
    sjmisc, easystats,
    ggpubr, ggwordcloud,
    countdown, widyr,
    tidytext, 
    tidyverse
)

# Load schedule
source(here("slides/schedule.R"))
```

## Seminarplan {.smaller}

```{r table-schedule}
#| echo: false 
schedule %>% 
    gt::gt() %>% 
    gt::fmt_markdown() %>% 
    gt::tab_options(
        table.width = gt::pct(80), 
        table.font.size = "14px") %>% 
    gtExtras::gt_theme_nytimes() %>% 
    # customise column header labels
    gt::cols_label(
        session = "Sitzung", 
        date = "Datum",
        topic = "Thema (synchron)",
        exercise = "Übung (asynchron)",
        presenter = "Dozent:in"
    ) %>% 
    gt::cols_width(
        session ~ pct(10),
        date ~ pct(10),
        topic ~ pct(50),
        exercise ~ pct(20),
        presenter ~ pct(10)
    ) %>%
    # highlight current session
    gtExtras::gt_highlight_rows(
        rows = 12,
        fill = "#C50F3C", alpha = 0.15,
        bold_target_only = TRUE,
        target_col = session:topic
    ) %>%
    # fade out past sessions
    gt::tab_style(
        style = gt::cell_text(
            style = "italic", 
            color = "grey"),
        location = gt::cells_body(
            columns = everything(), 
            rows = c(1:9, 11)
        )
    )
```

# Agenda {background-image="img/slide_bg-agenda.png"}

1.  [Organisation & Koordination](#orga)

2.  [From Text to Data](#introduction)

3.  [Text as Data meets Literaturreviews](#theorie)

4.  [R in the real world](#r-example)

5.  [📋 Hands on working with R](#group-activity)

# Organisation & Koordination {#orga background-image="img/slide_bg-orga.png"}

Umorganisation der Kurs-Seite

# From *Text* to *Data* {#introduction background-image="img/slide_bg-section.png"}

Grundbegriffe und Prozess der Texttransformation

## Building a shared vocabulary

#### Wichtige Begriffe und Konzepte

![{{< bi card-image >}} by [Analytics Vidhya](https://www.analyticsvidhya.com/blog/2022/03/learn-basics-of-natural-language-processing-nlp-using-gensim-part-1/)](https://cdn.analyticsvidhya.com/wp-content/uploads/2021/10/Text_heirarchy_crop.png){fig-align="center"}

::: notes
Token: A token is a string with a known meaning, and a token may be a word, number or just characters like punctuation. “Hello”, “123”, and “-” are some examples of tokens.

Sentence: A sentence is a group of tokens that is complete in meaning. “The weather looks good” is an example of a sentence, and the tokens of the sentence are \[“The”, “weather”, “looks”, “good\].

Paragraph: A paragraph is a collection of sentences or phrases, and a sentence can alternatively be viewed as a token of a paragraph.

Documents: A document might be a sentence, a paragraph, or a set of paragraphs. A text message sent to an individual is an example of a document.

Corpus: A corpus is typically an extensive collection of documents as a Bag-of-words. A corpus comprises each word’s id and frequency count in each record. An example of a corpus is a collection of emails or text messages sent to a particular person.
:::

## A "bag of words"

#### Einfache Technik im Natural Language Processing (NLP)

![{{< bi card-image >}} by [Shubham Gandhi](https://dudeperf3ct.github.io/lstm/gru/nlp/2019/01/28/Force-of-LSTM-and-GRU)](https://miro.medium.com/v2/resize:fit:720/format:webp/0*cf1wq8eIix-Z2qIf.png){fig-align="center"}

-   a collection of words, disregarding grammar, word order, and context.

## [Digitales Wörterbuch der deutschen Sprache](https://www.dwds.de/)

#### Großes, frei verfügbares & deutschsprachiges Textkorpora

<iframe src="https://www.dwds.de/wb/Korpus" width="100%" height="500px">

</iframe>

## Vom Korpus zum Token

#### Einfaches Beispiel zur Darstellung der verschiedenen Konzepte

![{{< bi card-image >}} by [Mina Ghashami](https://towardsdatascience.com/byte-pair-encoding-for-beginners-708d4472c0c7)](https://miro.medium.com/v2/resize:fit:1400/1*RtROExePiUDNclwwXbUfNQ.png)

## Vom Korpus zum Token zum Model

#### Komplexer Prozess der Textverarbeitung

![{{< bi card-image >}} by [Jiawei Hu](https://towardsdatascience.com/an-overview-for-text-representations-in-nlp-311253730af1)](https://miro.medium.com/max/1400/1*DocMTV7nTAomKxcu3m-tyw.webp){fig-align="center"}

## Sätze ➜ Token ➜ Lemma ➜ POS

#### Beispielhafte Darstellung des Text Preprocessing

<!-- TODO Darstellung übearbeiten? -->

::: {.callout-note appearance="simple"}
## 1. Satzerkennung

Was gibt's in New York zu sehen?
:::

::: callout-note
## 2. Tokenisierung

was; gibt; \`s; in; new; york; zu; sehen; ?
:::

::: callout-important
## 3. Lemmatisierung

was; geben; \`s; in; new; york; zu; sehen; ?
:::

::: callout-tip
## 4. Part-Of-Speech (POS) Tagging

\>Was`/PWS` \>gibt`/VVFIN` \>'s`/PPER` \>in`/APPR` \>New`/NE` \>York`/NE` \>zu`/PTKZU` \>sehen`/VVINF`
:::

::: notes
Satzerkennung: *Auflösung der Satzstruktur; Aber: Probleme mit Datumsangaben, Uhrzeit, Abkürzungen, URLS*

Tokenisierung: *Zerteilung in kleinste Einheiten, Abtrennung von Satzzeichen; Fragen: Umgang mit Zeichen, Symbolen, Zahlen, N-Gramme ...*

Definition Lemmatisierung: *Grundform eines Worters, als diejenige Form, unter dem an einen Begriff in einem Nachschlagewerk findet / Rückführung auf die „Vollfrom"*

Definition POS: *Zuordnung von Wörtern und Satzzeichen eines Textes zu Wortarten*
:::

## Von BoW zu DFM

#### Transformation des Bag-of-Words (BOW) zur Document-Feature-Matrix (DFM)

![{{< bi card-image >}} by [OpenClassrooms](https://openclassrooms.com/en/courses/6532301-introduction-to-natural-language-processing/8081284-apply-a-simple-bag-of-words-approach)](img/ms-session-08/bow_dfm_example.png)

::: notes
*Bag-of-Words*-Modell: es zählt lediglich die Worthäufigkeit je Dokument, die syntaktischen und grammatikalischen Zusammenhänge zwischen einzelnen Wörtern werden ignoriert.
:::

# *Text as data* in R {#examples background-image="img/slide_bg-example.png"}

Einführung in die Textanalyse mit `tidytext`

```{r import-data}
#| echo: false
review_works <- qs::qread(here("data/exercise-07/openalex-review_works-2013_2023.qs"))

# Create correct data
review_works_correct <- review_works %>% 
    mutate(
        # Create additional factor variables
        publication_year_fct = as.factor(publication_year), 
        type_fct = as.factor(type)
        )
```

## What we did so far

#### Informationen zur Datengrundlage und -quelle

-   Suche nach **Literatur zur (Sytematischen) Literaturüberblicken** auf [OpenAlex](https://openalex.org/)
-   Download von **knapp 100.000 Literaturverweisen** via API mit [openalexR](https://docs.ropensci.org/openalexR/) [@aria2024a]
-   Deskriptive Auswertung der Daten ("Rekonstruktion" des OpenAlex Web-Dashboards) mit R

#### Heutige Ziele:

-   **Eingrenzung der Datenbasis** für weiterführende Analysen
-   Anwendung einfacher Textanalyseverfahren zur Untersuchung der Abstracts

## Euer Input ist gefragt!

#### Wie sollen die Daten weiter eingegrenzt werden?

::: columns
::: {.column width="50%"}
<br>

Bitte scannt den **QR-Code** oder nutzt den folgenden **Link** für die Teilnahme an einer kurzen Umfrage:

-   <https://www.menti.com/albpi1xur7et>

-   Temporary Access Code: **3332 2971**
:::

::: {.column width="10%"}
:::

::: {.column width="40%"}
<br> {{< qrcode https://www.menti.com/albpi1xur7et qr1 width=350 height=350 colorDark='#C50F3C' >}}
:::
:::

```{r countdown-vote}
#| echo: false

countdown(
    minutes = 1,
    warn_when = 10)
```

## Ergebnis

::: {style="position: relative; padding-bottom: 56.25%; padding-top: 35px; height: 0; overflow: hidden;"}
<iframe sandbox="allow-scripts allow-same-origin allow-presentation" allowfullscreen="true" allowtransparency="true" frameborder="0" height="315" src="https://www.mentimeter.com/app/presentation/alngi62kthtqr5eg1kx537ids9u5u3bv/hy7ztrvdmnxy/embed" style="position: absolute; top: 0; left: 0; width: 100%; height: 100%;" width="420">

</iframe>
:::

## Build the subsample

#### Fokus auf englische Artikel aus den Sozialwissenschaften und der Psychologie

::: columns
::: {.column width="50%"}
```{r recode-create-subsample}
review_subsample <- review_works_correct %>% 
  # Eingrenzung: Sprache und Typ
  filter(language == "en") %>% 
  filter(type == "article") %>%
  # Datentranformation
  unnest(topics, names_sep = "_") %>%
  filter(topics_name == "field") %>% 
  filter(topics_i == "1") %>% 
  # Eingrenzung: Forschungsfeldes
  filter(
   topics_display_name == "Social Sciences"|
   topics_display_name == "Psychology"
    )
```
:::

::: {.column width="50%"}
```{r figure-subsample-distribution-over-time}
#| code-fold: true
#| code-summary: "Expand for full code"
#| fig-align: "center"

review_works_correct %>% 
  mutate(
    included = ifelse(id %in% review_subsample$id, "Ja", "Nein"),
    included = factor(included, levels = c("Nein", "Ja"))
    ) %>%
  ggplot(aes(x = publication_year_fct, fill = included)) +
    geom_bar() +
    labs(
      x = "",
      y = "Anzahl der Einträge", 
      fill = "In Subsample enthalten?"
     ) +
    scale_fill_manual(values = c("#A0ACBD50", "#FF707F")) +
    theme_pubr() 
```
:::
:::

## Explore abstracts

#### Tidy data principles als Grundlage für Analyse-Workflow

![\[\@silge2017\]](https://www.tidytextmining.com/images/tmwr_0101.png){fig-alt="Test"}

-   **Tidy data struture** (each variable is column, each observation a row, each value is a cell, each type of observaional unit is a table) results in [**a table with one-token-per-row**]{.underline} [@silge2017].


## Tokenization der Abstracts

#### Transform data to tidy text

```{r output-tokenization}
# Create tidy data
review_tidy <- review_subsample %>% 
    # Tokenization
    tidytext::unnest_tokens("text", ab) %>% 
    # Remove stopwords
    filter(!text %in% tidytext::stop_words$word)

# Preview
review_tidy %>% 
  select(id, text) %>% 
  print(n = 10)
```

## Before and after the transformation

#### Vergleich eines Abstraktes in Rohform und nach Tokenisierung

::: columns
::: {.column width="50%"}
```{r}
review_subsample$ab[[1]]
```
:::

::: {.column width="50%"}
```{r}
review_tidy %>% 
  filter(id == "https://openalex.org/W4293003987") %>% 
  pull(text) %>% 
  paste(collapse = " ")
```
:::
:::

## Count token frequency

#### Summarize all tokens over all tweets

```{r output-summarization}
#| output-location: column

# Create summarized data
review_summarized <- review_tidy %>% 
  count(text, sort = TRUE) 

# Preview Top 15 token
review_summarized %>% 
    print(n = 15)
```

## The (Unavoidable) Word Cloud

#### Visualization of Top 50 token

```{r figure-wordcloud}
#| fig-align: "center"

review_summarized %>% 
    top_n(50) %>% 
    ggplot(aes(label = text, size = n)) +
    ggwordcloud::geom_text_wordcloud() +
    scale_size_area(max_size = 20) +
    theme_minimal()
```

## Mehr als nur ein Wort

#### Modellierung von Wortzusammenhängen: n-grams and correlations

::: columns
::: {.column width="50%"}
Viele der wirklich interessanten Ergebnisse von Textanalysen basieren auf den Beziehungen zwischen Wörtern, z.B. 

- welche Wörter dazu "neigen", unmittelbar auf einander zu folgen (n-grams),
- oder innerhalb desselben Dokuments gemeinsam aufzutreten (Korrelation)
:::

::: {.column width="50%"}
![[@silge2017]](https://www.tidytextmining.com/images/tmwr_0407.png){fig-align="center"}
:::
:::

## Häufige Wortpaare

#### Wortkombinationen (n-grams) im FokusH

```{r output-word-pairs-count}
#| output-location: column

# Create word paris
review_word_pairs <- review_tidy %>% 
    widyr::pairwise_count(
        text,
        id,
        sort = TRUE)

# Preview
review_word_pairs %>% 
    print(n = 14)
```

## Häufig zusammen, selten allein

#### Wortkorrelationen im Fokus

```{r ouptput-word-pairs-correlation}
#| output-location: column

# Create word correlation
review_pairs_corr <- review_tidy %>% 
    group_by(text) %>% 
    filter(n() >= 300) %>% 
    pairwise_cor(
        text, 
        id, 
        sort = TRUE)

# Preview
review_pairs_corr %>% 
    print(n = 15)
```

## Spezifische "Partner" in spezifischen Umgebungen

#### Häufig auftretenden Wörter in der Umgebung von *review*, *literature*, *systematic* 

```{r figure-word-pairs-correlates}
#| output-location: column
#| fig-height: 7
#| fig-width: 8

review_pairs_corr %>% 
  filter(
    item1 %in% c(
      "review",
      "literature",
      "systematic")
    ) %>% 
  group_by(item1) %>% 
  slice_max(correlation, n = 5) %>% 
  ungroup() %>% 
  mutate(
    item2 = reorder(item2, correlation)
    ) %>% 
  ggplot(
    aes(item2, correlation, fill = item1)
    ) +
  geom_bar(stat = "identity") +
  facet_wrap(~ item1, scales = "free_y") +
  coord_flip() +
  scale_fill_manual(
    values = c(
      "#04316A",
      "#C50F3C",
      "#00B2D1")) +
  theme_pubr()
```


## Let's talk about sentiments

#### Dictionary based approach of text analysis

![[@silge2017]](https://www.tidytextmining.com/images/tmwr_0201.png){fig-align="center"}

::: {.callout-important appearance="simple"}
@atteveldt2021 **argue that sentiment, in fact, are quite a complex concepts that are often hard to capture with dictionaries.**
:::

## Über die Bedeutung von "positiv|negativ"

#### Die häufigsten "positiven" und "negativen" Wörter in den Abstracts

```{r figure-sentiment-most-frequent-words}
#| output-location: column
#| fig-height: 7
#| fig-width: 7

review_sentiment_count <- review_tidy %>% 
  inner_join(
     get_sentiments("bing"),
     by = c("text" = "word"),
     relationship = "many-to-many") %>% 
  count(text, sentiment)
  
# Preview
review_sentiment_count %>% 
  group_by(sentiment) %>%
  slice_max(n, n = 10) %>% 
  ungroup() %>% 
  mutate(text = reorder(text, n)) %>%
  ggplot(aes(n, text, fill = sentiment)) +
  geom_col(show.legend = FALSE) +
  facet_wrap(
    ~sentiment, scales = "free_y") +
  labs(x = "Contribution to sentiment",
       y = NULL) +
  scale_fill_manual(
    values = c("#C50F3C", "#007900")) +
  theme_pubr()
```

## Anreicherung der Daten

#### Verknüpfung des Sentiemnt ("Scores") mit den Abstracts

```{r output-sentiment-aggregated-by-tweet}
review_sentiment <- review_tidy %>% 
  inner_join(
     get_sentiments("bing"),
     by = c("text" = "word"),
     relationship = "many-to-many") %>% 
  count(id, sentiment) %>% 
  pivot_wider(names_from = sentiment, values_from = n, values_fill = 0) %>% 
  mutate(sentiment = positive - negative)
  
# Check
review_sentiment 
```

## Neutral, mit einem leicht "negativen" Unterton

#### Verteilung des Sentiment (Scores) in den Abstracts

```{r bindwidth-calculation}
#| echo: false
#| eval: false 

# Using: Freedman-Diaconis Rule, which is robust to outliers and skewed data.
fd_binwidth <- 2 * IQR(review_sentiment$sentiment) / length(review_sentiment$sentiment)^(1/3)
fd_binwidth
```

```{r figure-sentiment-distribution}
#| fig-align: center
review_sentiment %>% 
  ggplot(aes(sentiment)) +
  geom_histogram(binwidth = 0.5, fill = "#FF707F") +
  labs(
    x = "Sentiment (Score) des Abstracts", 
    y = "Anzahl der Einträge"
  ) +
  theme_pubr() +
  theme(axis.text.x = element_text(angle = 90, vjust = 0.5, hjust=1))
```

## Keep it neutral

#### Entwicklung des Sentiment (Scores) der Abstracts im Zeitverlauf

```{r figure-sentiment-distribution-over-time}
#| code-fold: true
#| code-summary: "Expand for full code"
#| fig-height: 8
#| fig-width: 12
#| fig-align: center

# Create first graph
g1 <- review_works_correct %>% 
  filter(id %in% review_sentiment$id) %>% 
  left_join(review_sentiment, by = join_by(id)) %>% 
  sjmisc::rec(
    sentiment,
    rec = "min:-2=negative; -1:1=neutral; 2:max=positive") %>% 
  ggplot(aes(x = publication_year_fct, fill = as.factor(sentiment_r))) +
    geom_bar() +
    labs(
      x = "",
      y = "Anzahl der Einträge", 
      fill = "Sentiment (Score)") +
    scale_fill_manual(values = c("#C50F3C", "#90A0AF", "#007900")) +
    theme_pubr() 
    #theme(axis.text.x = element_text(angle = 90, vjust = 0.5, hjust=1))

# Create second graph
g2 <- review_works_correct %>% 
  filter(id %in% review_sentiment$id) %>% 
  left_join(review_sentiment, by = join_by(id)) %>% 
  sjmisc::rec(
    sentiment,
    rec = "min:-2=negative; -1:1=neutral; 2:max=positive") %>% 
  ggplot(aes(x = publication_year_fct, fill = as.factor(sentiment_r))) +
    geom_bar(position = "fill") +
    labs(
      x = "",
      y = "Anteil der Einträge", 
      fill = "Sentiment (Score)") +
    scale_fill_manual(values = c("#C50F3C", "#90A0AF", "#007D29")) +
    theme_pubr() 

# COMBINE GRPAHS
ggarrange(g1, g2,
          nrow = 1, ncol = 2, 
          align = "hv",
          common.legend = TRUE) 
```


## 🧪 And now ... you: Wiederholung

#### Next Steps: Wiederholung der R-Grundlagen an OpenAlex-Daten

-   Laden Sie die auf StudOn bereitgestellten Dateien für die Sitzungen herunter
-   Laden Sie die .zip-Datei in Ihren RStudio Workspace
-   Navigieren Sie zu dem Ordner, in dem die Datei `ps_24_binder.Rproj` liegt. Öffnen Sie diese Datei mit einem Doppelklick. Nur dadurch ist gewährleistet, dass alle Dependencies korrekt funktionieren.
-   Öffnen Sie die Datei `exercise-07.qmd` im Ordner `exercises` und lesen Sie sich gründlich die Anweisungen durch.
-   ***Tipp: Sie finden alle in den Folien verwendeten Code-Bausteine in der Datei showcase.qmd (für den "rohen" Code) oder showcase.html (mit gerenderten Ausgaben).***

# Time for questions {background-image="img/slide_bg-question.png"}

# Danke & bis zur nächsten Sitzung! {background-image="img/slide_bg-end_session.png"}

## Literatur

::: {#refs}
:::

