---
title: "API mining and data wrangling with R"
subtitle: "Session 07 - Showcase"
date: last-modified
date-format: "DD.MM.YYYY"
---

::: {.callout-tip icon="false"}
[![Quarto Slide](https://raw.githubusercontent.com/faucommsci/teaching_materials/main/images/badges/badge-quarto-slide.svg)](https://github.com/faucommsci/ps_24/blob/main/slides/ms-slides-07.qmd) Link to slides 
:::


```{r setup}
#| echo: false

pacman::p_load(qs, here)
review_works <- qs::qread(here("data/session-07/openalex-review_works-2013_2023.qs"))
```

## Packages

-   Zum Laden der Pakete wird das Paket `pacman::pload()` genutzt, dass gegenüber der herkömmlichen Methode mit `library()` eine Reihe an Vorteile hat:

    -   Prägnante Syntax
    -   Automatische Installation (wenn Paket noch nicht vorhanden)
    -   Laden mehrerer Pakete auf einmal
    -   Automatische Suche nach `dependencies`

```{r load-packages}
pacman::p_load(
  here, qs, 
  magrittr, janitor,
  easystats, sjmisc,
  ggpubr, 
  openalexR, 
  tidyverse
)
```

## Codechunks aus der Sitzung

### Datenerhebung via API

```{r openalex-define-options}
# Set openalexR.mailto option so that your requests go to the polite pool for faster response times
options(openalexR.mailto = "christoph.adrian@fau.de")
```

```{r openalex-data-download}
#| eval: false

# Download data via API
review_works <- openalexR::oa_fetch(
  entity = "works",
  title.search = "(literature OR systematic) AND review",
  primary_topic.domain.id = "domains/2", # Social Science
  publication_year = "2013 - 2023",
  verbose = TRUE
)
```

```{r openalex-data-overview}
# Overview
review_works 
```

```{r export-openalex-data-local}
#| echo: false
#| eval: false

qs::qsave(review_works, file = here("data/session-07/openalex-review_works-2013_2023.qs"))
```

### Initiale Sichtung und Überprüfung der Datem

::: {.callout-note appearance="minimal"}
## Typische Bestandteile

-   Wie viele **Fälle** sind enthalten? Wie viele **Variablen**? Sind die Variablen**namen aussagekräftig**?
-   Welchen **Typ** hat jede Variable, z. B. numerisch, kategorisch, logisch?
:::

```{r table-overview-inital}
review_works %>% glimpse()
```

### Datentransformationen

#### Korrektur der Rohdaten

```{r recoding-openalex-data-correct}

review_works_correct <- review_works %>% 
    mutate(
        # Create additional factor variables
        publication_year_fct = as.factor(publication_year), 
        type_fct = as.factor(type)
        )
```

#### Unnest `topics`

```{r example-unnest-topics}
review_works_correct %>% 
    unnest(topics, names_sep = "_") %>%
    glimpse()
```

### Rekonstruktion OpexAlex Dashboard

#### Publikationen im Zeitverlauf

```{r figure-publication-year}
review_works_correct %>% 
    ggplot(aes(publication_year)) +
    geom_bar() +
    theme_pubr()
```

#### Häufigkeit Forschungsfelder

```{r table-topics-frequencies}
review_works_correct %>% 
    unnest(topics, names_sep = "_") %>% 
    filter(topics_name == "field") %>% 
    filter(topics_i == 1) %>% 
    sjmisc::frq(topics_display_name, sort.frq = "desc")
```

#### Relevanteste Publikationen

```{r table-top-publications}
review_works_correct %>% 
    arrange(desc(relevance_score)) %>%
    select(publication_year_fct, relevance_score, title) %>% 
    head(5) %>% 
    gt::gt()
```

#### Lageparameter

```{r table-location-parameters}
review_works_correct %>% 
  select(where(is.numeric)) %>% 
  datawizard::describe_distribution() %>% 
  print_html()
```
